Kontakt

#+43 670 2009345# (Mobile) jared@naschenweng.info

www.linkedin.com/in/ jarednaschenweng (LinkedIn) jared.naschenweng.info (Personal) github.com/burntmad (Other)

Top-Kenntnisse

WordPress
Visual Studio
TypeScript

Jared Naschenweng

Junior Software Developer. As a computer-savvy person, I think logically and look for pragmatic solutions. I believe that one learns through experience.

Magdalensberg, Kärnten, Österreich

Zusammenfassung

Ich bin ein hochmotivierter Junior-Web-Anwendungsentwickler mit Erfahrung in Angular, HTML, CSS, Javascript und Git. Ich verfüge über eine starke Arbeitsmoral, die ich durch meine vorherige Erfahrung im Grundwehrdienst geschärft habe und bin ein ausgezeichneter Teamplayer.

Mein Abitur (Matura) habe ich in Johannesburg, Südafrika über das South African National Senior Certificate mit Universitätszulassung abgeschlossen. Ich habe auch einen 5-monatigen Web-Entwicklungskurs an der Coding School Wörthersee und eine IT-Lehre absolviert, bei der ich praktische Erfahrungen in Mechatronik gewonnen habe.

Meine Leidenschaft ist in Informationstechnologie und Softwareentwicklung und suche ständig nach Möglichkeiten, in diesem Bereich zu lernen und zu wachsen. Meine strukturierte und organisierte Herangehensweise, kombiniert mit meiner Aufmerksamkeit für Details, machen mich für komplexe und zeitaufwändige Projekte gut geeignet.

Berufserfahrung

Alpsware

Web Application Developer Juni 2022 - Februar 2023 (9 Monate)

Klagenfurt, Carinthia, Austria

Als Junior Web Developer bei Alpsware war ich Teil des Entwicklungsteams von Juni 2022 bis Februar 2023. Während dieser Zeit war ich an mehreren Projekten beteiligt, die meine Fähigkeiten verbesserten und zum Wachstum des Unternehmens beitrugen.

Ich war verantwortlich für die Entwicklung und Gestaltung einer Wordpress-Website für eine öffentliche Schule, VS Völkermarkt, unter Verwendung von Wordpress und PHP. Darüber hinaus nutzte ich Tailwind CSS, um eine ansprechende und benutzerfreundliche Website zu erstellen.

Ich entwickelte auch die Komponente "TAS Configs" in Angular, das eine Konfigurationsverwaltung für das TAS-Produkt mit Funktionalitäten wie Filtern, Suchen und Geräte-Upload bereitstellte.

Ich nutzte Azure DevOps, um den Entwicklungsprozess zu verwalten und eine reibungslose Zusammenarbeit und effiziente Projektlieferung zu gewährleisten. Außerdem habe ich an der Entwicklung einer internen Lizenzierungs-App für Alpsware mit Pocketbase.io und Angular mitgewirkt.

Coding School & Academy Wörthersee Student Web Developer September 2021 - Februar 2022 (6 Monate) Klagenfurt, Carinthia, Austria

Über die Coding School & Academy Wörthersee habe ich einen 5-monatigen Vollzeitkurs in Webdevelopment mit den folgenden Themen absolviert:

Einführung in HTML & CSS (2 Wochen): HTML properties, CSS layouts, Sass

Grundlagen der Programmierung & Javascript (3 Wochen): Javascript web development

Coding challenge1: Website mit timeline Karussel zur Anzeige von Persönlichen Erfolgen

Sourecodeversionierung mit Gitlab (1 Woche)

Webentwicklung Advanced und Networking, Websockets & Polling (3 Wochen)

Datenmanagement und Datenbankzugriff (1 Woche)

Coding challenge2: Clone der Raiffeisenbank "Sumsi" website mit Uploads und API Integration

VueJS, User Centered Design und Objekt Orientierte Programmierung (6 Wochen)

Coding challenge3: Tischreservierungssystem via VueJS und API Integration

sdg - samlinux development group Lehre Softwarepplikationsentwicklung Februar 2021 - Mai 2021 (4 Monate)

Klagenfurt, Carinthia, Austria

Während meiner drei-monatigen Schnupperlehre als Software-Entwickler bei samlinux.at habe ich meine Kenntnisse in Softwareentwicklung erweitert. Mein Fokus war hands-on wo ich neben dem Testen der Applikation auch mit Softwareentwicklung mit den Technologien Java (Backend), HTML / CSS (Frontends) und auch Linux beschäftigt war.

4EVERYOUNG

IT - Lehre

Juli 2020 - September 2020 (3 Monate)

Klagenfurt am Wörthersee (Stadt), Kärnten, Österreich

Bei 4everyoung habe ich zwischen Juli und September an einem 226 stündigen Arbeitstraining mit dem Fokus auf EDV co-training, IT support und safer Internet teilgenommen.

Messfeld GmbH Lehrling mit Matura - Mechatronik November 2019 - Januar 2020 (3 Monate)

Lakeside Technologie Park, Klagenfurt am Wörthersee

Zwischen November 2019 und Januar 2020 habe ich bei Messfeld GmbH die Lehre mit Matura als Mechatroniker begonnen. Leider konnte mir die sehr kleine Firma in den drei Monaten keine praxisorientierte und zukunftssichere Ausbildung anbieten und wir haben das Lehrverhältnis innerhalb der Probezeit einvernehmlich aufgelöst.

Österreichisches Bundesheer (Austrian Armed Forces) Soldat in Grundausbildung April 2019 - September 2019 (6 Monate)

Pionier Bataillon 1, tePiKp, Hensel-Kaserne, Villach

Ableistung des Grundwehrdienstes im Villach Pionier Bataillon. Meine 6-monatige Grundausbildung erforderte Kraft und Geschick und ich lernte meine Kameraden sowohl am Land als auch am Wasser zu unterstützen. Während meiner Grundausbildung habe ich neben der militärischen Ausbildung auch an zahlreichen handwerklichen Projekten wie der Errichtung von Sperren, bauen von Schutzdeckungen und Stellungen gelernt.

Neben meiner Wach- und Waffenausbildung habe ich eine vertiefende Erste Hilfe Ausbildung als auch handwerkliche Ausbildung (z.b. Kettensägen Ausbildung) genossen.

Page 3 of 4

Ausbildung

Pinnacle College Kyalami (Summit College)

Matura (National Senior Certificate), Business Studies, Visual Arts, English Language, Computer Applications Technology · (2014 - 2018)

BFI Kärnten

Deutsch-Intensiv Ausbildung mit Praktikum B1, Deutsch B1 · (September 2020 - Dezember 2020)

Volkshochschule, Klagenfurt

Sprachkurs A2/2, Deutsch als Zweitsprache mit soliden Vorkenntissen A2/2 \cdot (2019 - 2019)

Universität Klagenfurt

Deutsch Zertifikat A1/b, Deutsch-Intensivkurs (A1) · (2019 - 2019)